臺灣彰化地方法院刑事判決　　　　　　　 94年度易字第486號
公　訴　人　臺灣彰化地方法院檢察署檢察官
被　　　告　甲○○
上列被告因恐嚇案件，經檢察官提起公訴 (94年度偵字第2618號
)， 本院判決如下：
    主  文
甲○○連續以加害名譽之事，恐嚇他人致生危害於安全者，處拘
役伍拾日，如易科罰金，以佰元折算壹日。
    事  實
一、甲○○與乙○○原係男女朋友，曾利用幫忙乙○○之兄丙○○維修電腦之機會，未經許可擅將丙○○個人電腦裡所留存
    之數位攝影檔案備份留存（所涉竊盜及妨害電腦使用部分，
    業據起訴書記載不另為不起訴處分）。甲○○與乙○○二人
    於民國93年2 、3 月間分手，事後甲○○數度表達希望再與
    乙○○復合未果，竟以要求返還二人交往期間其所贈財物為
    理由，基於概括之犯意，自93年3 月8 日起至同年月10日止
    ，在彰化縣彰化市○○里○○○街52號之住處，連續以其向
    中華電信股份有限公司承租之ADSL寬頻網路用戶專線（帳號
    ：HN00000000號）連線上網，並發送電子郵件給丙○○，表
    達手中握有丙○○與女友相處時所拍攝之親密影像及照片，
    以暗示口吻威脅要將上述檔案畫面寄送予丙○○之朋友（信
    件內容見附表一），另利用美商微軟公司提供其電子郵件用
    戶免費安裝使用之即時通訊對話程式（即指MSN Messenger
    ），在線上對談時，以文字及影像圖片向乙○○表達其手中
    握有乙○○換衣服之裸露照片，及丙○○與女友之親密照片
    ，並威脅要將上述檔案畫面寄送予其他人（內容見附表二）
    ，致乙○○及丙○○二人因恐名譽受損，而心生畏懼。
二、案經乙○○、丙○○訴請台灣彰化地方法院檢察署檢察官偵
    查起訴。
    理  由
一、訊據被告甲○○固坦承以電子郵件及網路線上即時對談方式
    ，向告訴人乙○○、丙○○傳送如附表一、二所示之郵件、
    文字及檔案，惟否認有恐嚇之犯意，辯稱：伊在93年間主動
    向告訴人乙○○提出分手，並要求她返還二人交往期間由伊
    組裝之電腦及相關物品，才會說如果不還就寄照片，但後來
    伊沒有將告訴人之個人照片寄給其他人云云。然查：被告曾
    協助告訴人丙○○維修電腦，在未經其同意之情形下，擅自
    備份丙○○個人電腦裡所留存之數位攝影檔案且予以留存，
    並在其與告訴人乙○○交往旅遊期間，拍攝告訴人乙○○換
    衣時裸露照片，嗣二人分手後，被告連續於附表一、二所示
    之時間，傳送電子郵件、即時通訊文字及檔案畫面，暗示要
    將前揭照片寄給別人，致告訴人乙○○、丙○○因恐名譽受
    損，而心生畏懼等情，業據告訴人二人於本院審理時證述在
    卷，並有附表所示之電信郵件、MSN 即時通訊對談文字紀錄
    等列印資料在卷可稽，被告對上述行為均坦白承認，此部分
    事實堪以認定。至被告之動機為何，觀諸被告於93年2 月18
    日中午12時許，以即時通訊方式向告訴人乙○○表示：「從
    妳離開我那一天起~~~ 我就變了…生活沒有了目標。休假不
    知道要做什麼。吃東西~~就隨便啦。房間~~很久沒有整理了
    」等語（見偵查卷第33頁），又於93年3 月1 日下午3 時35
    分寄發電子郵件向告訴人乙○○表達：「在妳說不愛的那天
    ，不~~~~妳沒說。妳只是用妳的聲音、妳的行為，讓說明這
    " 不愛" 二字…那一天，我的心就被毀了」（偵查卷第13頁
    ），此外，並有多次即時通訊對談之文字中，均表現出被告
    想與告訴人乙○○見面態度，足認被告係因不滿無法挽回感
    情，憤而以要求返還二人交往期間其所贈財物為理由，傳送
    上述恐嚇郵件及通訊文字。綜上，本件事證明確，被告犯行
    堪以認定。
二、核被告所為，係犯刑法第305 條之恐嚇罪。被告多次恐嚇犯
    行，時間緊接，犯罪構成要件相同，顯係基於概括之犯意反
    覆為之，為連續犯，依法應論以一罪，並加重其刑。爰審酌
    被告並無犯罪之前案紀錄，素行良好，惟因不滿與告訴人乙○○分手而威脅將丙○○及乙○○之私人照片公布，手段惡
    劣，且否認犯行，態度非佳等一切情狀，量處如主文所示之
    刑，並諭知易科罰金之折算標準，以示懲戒。
據上論斷，應依刑事訴訟法第299 條第1 項前段，刑法56條、第
305 條、第41條第1 項前段，罰金罰鍰提高標準條例第1 條前段
、第2 條，判決如主文。
本案經檢察官李毓珮到庭執行職務。
中　　華　　民　　國　　94　　年　　10　　月　　4 　　日
                  刑事第三庭    審判長法  官  余仕明
                                      法  官  簡婉倫
                                      法  官  黃玉齡
以上正本證明與原本無異。
如不服本判決，應於判決送達後10日內，向本院提出上訴狀（須
附繕本），上訴於台灣高等法院台中分院。
告訴人或被害人對於判決如有不服具備理由請求檢察官上訴者，
其上訴期間之計算係以檢察官收受判決正本之日為準。
中　　華　　民　　國　　94　　年　　10　　月　　5 　　日
                                      書記官  林怡吟
附錄本案論罪科刑法條全文：
中華民國刑法第305條
以加害生命、身體、自由、名譽、財產之事，恐嚇他人致生危害
於安全者，處2 年以下有期徒刑、拘役或300 元以下罰金。
附表一（電子郵件內容）
┌─────────┬───┬────────────────┐
│　　傳送時間      │對　向│    郵件內容摘要                │
├─────────┼───┼────────────────┤
│93年3月8日下午4時 │丙○○│你好~~你知道你的硬碟目錄熊熊\優 │
│49分              │      │游淡水\100_FUJI是什麼，你應該知 │
│                  │      │道吧^-^。我要的不多~~請你叫你妹 │
│                  │      │把我的東西還給我~~不然，我也不知│
│                  │      │道我會怎麼做，我也不知道~~~想一 │
│                  │      │下吧 ~ 該如何做 ~ mash          │
├─────────┼───┼────────────────┤
│93年3月9日下午3時 │丙○○│我有你的照片，你去淡水玩的時候，│
│55分              │      │在房間照的，也有影片的哦~~~目錄 │
│                  │      │：熊熊\優游淡水\100_FUJI。你可以│
│                  │      │不理我，但後果是什麼，我就不清楚│
│                  │      │了~~我有你的MSN記錄，我可能會把 │
│                  │      │照片寄給那些人吧~~。            │
├─────────┼───┼────────────────┤
│93年3月9日下午4時 │乙○○│主旨：要寄給誰呀~~哈哈~~~。附加 │
│33分              │      │檔案：丙○○與女友親密照片一張，│
│                  │      │及檔案目錄畫面。                │
├─────────┼───┼────────────────┤
│93年3月10日下午4時│丙○○│主旨：還有九天。附加檔案：丙○○│
│                  │      │與女友親密照片二張，及一女子換衣│
│                  │      │之背部照片一張，該女子坐在書桌前│
│                  │      │照片二張。                      │
├─────────┴───┴────────────────┤
│註：被告所使用之郵件信箱分別為「mash0226@msn.com」及「mash02│
│    26@hotmail.com」。                                      │
└──────────────────────────────┘
附表二（ MSN 即時通訊對話內容）
┌─────────┬───┬────────────────┐
│　　傳送時間      │對 向 │    文字通訊內容摘要            │
├─────────┼───┼────────────────┤
│93年3月9日中午12時│乙○○│你已經毀了我…所以~~~~一切的一切│
│40分至同日中午12時│      │我都無所謂…我會去做我想做的…我│
│56分              │      │也會讓你哥去逼你，因為我有他的照│
│                  │      │片~~你知道的~~妳逼我的~~下一步我│
│                  │      │會做什麼，我也不知道。但我相信~~│
│                  │      │~~我不怕~~~。對了~~忘記告訴妳~~ │
│                  │      │我不會等太久的。因為我已經不想等│
│                  │      │了。如果在二十號之前，妳不還我，│
│                  │      │我就動作（傳送檔案圖片）熊熊優游│
│                  │      │淡水喔~~~~。                    │
├─────────┼───┼────────────────┤
│93年3月9日下午11時│乙○○│主旨：還剩十天。                │
│43分              │      │                                │
├─────────┼───┼────────────────┤
│93年3月10日下午4時│丙○○│主旨：還有九天。                │
│                  │      │                                │
├─────────┴───┴────────────────┤
│註：被告所使用之寄件者署名分別為「落葉了~~~ MASH」，及「我不│
│    怕 ~~~ MASH」。                                         │
└──────────────────────────────┘
